臺灣臺中地方法院刑事判決
111年度原交易字第34號
公  訴  人  臺灣臺中地方檢察署檢察官
被      告  劉志明




指定辯護人  本院公設辯護人蔡育萍  
上列被告因公共危險案件，經檢察官提起公訴（111年度速偵字
第2675號），嗣本院準備程序時，被告就被訴事實為有罪之陳述
，經本院告知簡式審判程序意旨，並聽取公訴人及被告之意見後
，本院裁定改依簡式審判程序審理，並判決如下：
    主    文
劉志明駕駛動力交通工具而吐氣所含酒精濃度達每公升零點二五
毫克以上，累犯，處有期徒刑柒月。
    犯罪事實
一、劉志明自民國111年6月15日晚間8時許起至同日晚間11時許
    止，在其位於臺中市○○區○○○街0號4樓之居所內，飲用啤酒
    後，雖經稍事休息，惟體內酒精仍未退盡，吐氣所含酒精濃度
    仍達每公升0.25毫克以上，竟不顧大眾通行之安全，於翌(1
    6)日上午7時許，駕駛車牌號碼00-0000號自用小客貨車上路
    。嗣於同年月16日上午9時許，行經臺中市北屯區四平路與
    崇德十九路交岔路口時，因臉色潮紅為警攔查，發現其全身
    酒味，遂對劉志明施以吐氣酒精濃度測試，於同年月16日上
    午9時8分許測得其吐氣所含酒精濃度達每公升0.26毫克，始
    查悉上情。
二、案經臺中市政府警察局第五分局報告臺灣臺中地方檢察署檢
    察官偵查起訴。
    理    由
一、本案被告所犯為死刑、無期徒刑、最輕本刑為三年以上有期
    徒刑之罪或高等法院管轄第一審案件以外之罪，於準備程序
    進行中，被告先就被訴事實為有罪之陳述，經公訴人、辯護
    人、被告同意後，本院裁定進行簡式審判程序（見本院卷第
    本院卷第145-147頁）。簡式審判程序之證據調查，不受刑
    事訴訟法第159條第1項、第161條之2、第161條之3、第163
    條之1及第164 條至第170條規定之限制，刑事訴訟法第273
    條之1第1項、第273條之2分別定有明文，合先敘明。
二、上開犯罪事實，業據被告於警詢、偵查中及本院審理時坦承
    不諱（見速偵卷第35-37頁、第79-80頁，本院卷第145、153
    頁）。並有刑案資料查註記錄表（見速偵卷第5-9頁）、員
    警職務報告（見速偵卷第33頁）、當事人酒精測定紀錄表（
    見速偵卷第39頁）、臺中市政府警察局舉發違反道路交通管
    理事件通知單2份（見速偵卷第41頁）、車輛詳細資料報表
    （見速偵卷第55頁）。被告前揭具任意性自白核與事實相符
    而堪採信，本案事證已臻明確，被告犯行堪以認定，應予依
    法論科。
三、論罪科刑：
㈠、核被告劉志明所為，係犯刑法第185條之3第1項第1款駕駛動
    力交通工具吐氣所含酒精濃度達每公升0.25毫克以上罪。
㈡、被告前因不能安全駕駛罪，經本院以108年度中原交簡字第14
    號判決判處有期徒刑6月，108年3月4日確定，108年10月9日
    執行完畢，上開刑之加重事實，為被告坦承不諱（見本院卷
    第154頁），並有檢察官提出之刑案資料查註紀錄表（見速
    偵卷第9頁）在卷可稽，其於執行完畢後5年內故意再犯本案
    有期徒刑以上之罪，為累犯，參酌大法官釋字第775號解釋
    之意旨，本院認被告前揭犯行，與本案犯行，均同為不能安
    全駕駛犯罪，有其特別惡性及對刑罰反應力薄弱之情況，認
    加重最低本刑並無罪刑不相當之情形，而應依刑法第47條第
    1項之規定加重其刑。
㈢、爰審酌被告飲酒後吐氣所含酒精濃度已達每公升0.26毫克，
    超出標準值，仍無視其他用路人安全，執意駕駛危險性較高
    之自用小客貨車，製造公共危險，所為應予非難。又審酌被
    告坦承犯行之犯後態度。以及審酌被告除前揭構成累犯之前
    科紀錄外，另有4次不能安全駕駛罪前科紀錄，本案為被告
    第6次酒駕犯罪，素行不佳。暨審酌被告於本院審理時所供
    述之教育程度、職業、家庭狀況、經濟狀況等一切情狀（見
    本院卷第154頁），量處如主文所示之刑，以示懲儆。
據上論斷，應依刑事訴訟法第273條之1第1項、第299條第1項前
段，判決如主文。
本案經檢察官郭明嵐提起公訴，檢察官劉世豪到庭執行職務。
中　　華　　民　　國　　111 　年　　11　　月　　14　　日
                  刑事第一庭    法  官  徐煥淵
以上正本證明與原本無異。
如不服本判決應於收受送達後20日內向本院提出上訴書狀，並應
敘述具體理由；其未敘述上訴理由者，應於上訴期間屆滿後20日
內向本院補提理由書（均須按他造當事人之人數附繕本）「切勿
逕送上級法院」。
                         　　　　書記官  陳麗靜
中　　華　　民　　國　　111 　年　　11　　月　　15　　日
附錄本案論罪科刑法條
中華民國刑法第185條之3
駕駛動力交通工具而有下列情形之一者，處3年以下有期徒刑，
得併科30萬元以下罰金：
一、吐氣所含酒精濃度達每公升零點二五毫克或血液中酒精濃度
    達百分之零點零五以上。
二、有前款以外之其他情事足認服用酒類或其他相類之物，致不
    能安全駕駛。
三、服用毒品、麻醉藥品或其他相類之物，致不能安全駕駛。
因而致人於死者，處3年以上10年以下有期徒刑，得併科2百萬元
以下罰金；致重傷者，處1年以上7年以下有期徒刑，得併科1百
萬元以下罰金。
曾犯本條或陸海空軍刑法第54條之罪，經有罪判決確定或經緩起
訴處分確定，於十年內再犯第1項之罪因而致人於死者，處無期
徒刑或5年以上有期徒刑，得併科3百萬元以下罰金；致重傷者，
處3年以上10年以下有期徒刑，得併科2百萬元以下罰金。